Minutes et répertoires du notaire Jacques MORLON, 16 avril 1687 - 5 septembre 1697 (étude V)
Archives nationales
Minutes et répertoires du notaire Jacques MORLON (étude V)
16 avril 1687 - 5 septembre 1697
MC/ET/V/196 - MC/ET/V/243, MC/RE/V/3
Etude V; Morlon, Jacques
Archives nationales de France
Minutes et répertoires: la loi 2008-696 du 15 juillet 2008 relative aux archives a fixé à 75 ans à compter de la date de l'acte, ou à 25 ans à compter de la date du décès de l'intéressé si ce délai est plus bref, le délai de communication des minutes et répertoires des notaires; ce délai est porté à 100 ans à compter de la date de l'acte si le document se rapporte à un mineur (code du Patrimoine, articles L213-2, 4e d et 5e).
Autres documents de l'étude (dossiers de clients, comptabilité...): s'agissant d'archives privées, ces documents sont communicables selon les modalités fixées par le déposant ou le donateur.
Certains documents ne sont pas accessibles en raison de leur mauvais état de conservation.
Versement
Accès aux instruments de recherche de tous les notaires de l’étude V
Archives de l'étude V
- Minutes de Jacques MORLON, 16 avril 1687 - 4 septembre 1697; MC/ET/V/196 - MC/ET/V/243
  - Minutes. 1687, 16 avril - 1687, 30 juin, 16 avril 1687 - 30 juin 1687; MC/ET/V/196
    Informations complémentaires:
    Informations concernant le classement:
    Le niveau inférieur de description, quand il existe, correspond aux minutes d'actes. Toutes les minutes ne sont pas forcément décrites une à une. Les descriptions de ces minutes sont plus ou moins détaillées.
  - Minutes. 1687, juillet - 1687, août, juillet 1687 - août 1687; MC/ET/V/197
  - Minutes. 1687, septembre - octobre, septembre - octobre 1687; MC/ET/V/198
  - Minutes. 1687, novembre - 1687, décembre, novembre 1687 - décembre 1687; MC/ET/V/199
  - Minutes. 1688, janvier - 1688, mars, janvier 1688 - mars 1688; MC/ET/V/200
  - Minutes. 1688, avril - 1688, juin, avril 1688 - juin 1688; MC/ET/V/201
  - Minutes. 1688, juillet - 1688, septembre, juillet 1688 - septembre 1688; MC/ET/V/202
  - Minutes. 1688, octobre - 1688, décembre, octobre 1688 - décembre 1688; MC/ET/V/203
  - Minutes. 1689, janvier - 1689, mars, janvier 1689 - mars 1689; MC/ET/V/204
  - Minutes. 1689, avril - 1689, juin, avril 1689 - juin 1689; MC/ET/V/205
  - Minutes. 1689, juillet - 1689, septembre, juillet 1689 - septembre 1689; MC/ET/V/206
  - Minutes. 1689, octobre - 1689, décembre, octobre 1689 - décembre 1689; MC/ET/V/207
    - NOËL (Jean) Ebéniste Rue Pont aux Choux § Bail, 12 janvier 1704; MC/ET/V/207
      Origine de l'information:
      Artisans XVIIIe siècle, par M. Rambaud et C. Grodecki, 1956-1977 ( fichier papier entièrement dématérialisé; voir contexte dans le Plan d’orientation général - Notaires de Paris, guides thématiques du Minutier).
      Date de révision: 2011-2012
      Date de création de la notice: 2010
      bail; Noël, Jean
  - Minutes. 1690, janvier - 1690, février, janvier 1690 - février 1690; MC/ET/V/208
  - Minutes. 1690, mars - 1690, avril, mars 1690 - avril 1690; MC/ET/V/209
  - Minutes. 1690, mai - 1690, juin, mai 1690 - juin 1690; MC/ET/V/210
  - Minutes. 1690, juillet - 1690, septembre, juillet 1690 - septembre 1690; MC/ET/V/211
  - Minutes. 1690, octobre - 1690, décembre, octobre 1690 - décembre 1690; MC/ET/V/212
  - Minutes. 1691, janvier - 1691, mars, janvier 1691 - mars 1691; MC/ET/V/213
  - Minutes. 1691, avril - 1691, juin, avril 1691 - juin 1691; MC/ET/V/214
  - Minutes. 1691, juillet - 1691, septembre, juillet 1691 - septembre 1691; MC/ET/V/215
  - Minutes. 1691, octobre - 1691, décembre, octobre 1691 - décembre 1691; MC/ET/V/216
  - Minutes. 1692, janvier - 1692, février, janvier 1692 - février 1692; MC/ET/V/217
  - Minutes. 1692, mars - 1692, avril, mars 1692 - avril 1692; MC/ET/V/218
  - Minutes. 1692, mai - 1692, juin, mai 1692 - juin 1692; MC/ET/V/219
  - Minutes. 1692, juillet - 1692, septembre, juillet 1692 - septembre 1692; MC/ET/V/220
  - Minutes. 1692, octobre - 1692, décembre, octobre 1692 - décembre 1692; MC/ET/V/221
  - Minutes. 1693, janvier - 1693, février, janvier 1693 - février 1693; MC/ET/V/222
  - Minutes. 1693, mars - 1693, avril, mars 1693 - avril 1693; MC/ET/V/223
  - Minutes. 1693, mai - 1693, juin, mai 1693 - juin 1693; MC/ET/V/224
  - Minutes. 1693, juillet, juillet 1693; MC/ET/V/225
  - Minutes. 1693, août - 1693, septembre, août 1693 - septembre 1693; MC/ET/V/226
  - Minutes. 1693, octobre - 1693, décembre, octobre 1693 - décembre 1693; MC/ET/V/227
  - Minutes. 1694, janvier - 1694, mars, janvier 1694 - mars 1694; MC/ET/V/228
  - Minutes. 1694, avril - 1694, juin, avril 1694 - juin 1694; MC/ET/V/229
  - Minutes. 1694, juillet - 1694, septembre, juillet 1694 - septembre 1694; MC/ET/V/230
  - Minutes. 1694, octobre - 1694, décembre, octobre 1694 - décembre 1694; MC/ET/V/231
  - Minutes. 1695, janvier - 1695, février, janvier 1695 - février 1695; MC/ET/V/232
  - Minutes. 1695, mars - 1695, avril, mars 1695 - avril 1695; MC/ET/V/233
  - Minutes. 1695, mai - 1695, juin, mai 1695 - juin 1695; MC/ET/V/234
    - MILLON (Jean) Tapissier du Roi - Paris § Constitution de rente ..; 2 actes, 10 septembre 1714; MC/ET/V/234
      constitution de rente; Millon, Jean
  - Minutes. 1695, juillet - 1695, septembre, juillet 1695 - septembre 1695; MC/ET/V/235
    - Contrat de mariage entre François Desnoyer, valet de chambre du comte d'Armagnac et Antoinette Talon, servante à l'hôtel d'Armagnac, 20 juillet 1695; MC/ET/V/235
      Actes signalés par le personnel du Minutier central des notaires de Paris, 2003-2012 (base de données migrée: voir contexte dans le Plan d’orientation général - Notaires de Paris, guides thématiques du Minutier).
      Date de création de la notice: 2004
      Exposition Marc-Antoine Charpentier
      contrat de mariage; Desnoyer, François; Talon, Antoinette; employé de maison; employé de maison
  - Minutes. 1695, octobre - 1695, décembre, octobre 1695 - décembre 1695; MC/ET/V/236
  - Minutes. 1696, janvier - 1696, mars, janvier 1696 - mars 1696; MC/ET/V/237
  - Minutes. 1696, avril - 1696, juin, avril 1696 - juin 1696; MC/ET/V/238
  - Minutes. 1696, juillet - 1696, septembre, juillet 1696 - septembre 1696; MC/ET/V/239
  - Minutes. 1696, octobre - 1696, décembre, octobre 1696 - décembre 1696; MC/ET/V/240
  - Minutes. 1697, janvier - 1697, mars, janvier 1697 - mars 1697; MC/ET/V/241
  - Minutes. 1697, avril - 1697, juin, avril 1697 - juin 1697; MC/ET/V/242
  - Minutes. 1697, juillet - 1697, 4 septembre, juillet 1697 - 4 septembre 1697; MC/ET/V/243
- Répertoire(s) de Jacques MORLON, 16 avril 1687 - 5 septembre 1697; MC/RE/V/3
  - Répertoire. 1687, 16 avril - 1697, 5 septembre, 16 avril 1687 - 5 septembre 1697; MC/RE/V/3
    Informations concernant le classement et la cotation:
    Le niveau inférieur de description, quand il existe, correspond aux mentions d'actes contenues dans le répertoire. Parmi celles-ci, certaines peuvent y être décrites, de manière plus ou moins détaillée. Pour consulter l'acte proprement dit, il convient de rechercher la cote au niveau des articles (registre ou liasse) des minutes du notaire (cote de type 'MC/ET').